【裁判字號】    90,交易,284
【裁判日期】    900608
【裁判案由】    公共危險
【裁判全文】
臺灣臺中地方法院刑事判決                          九十年度交易字第二八四號
    公  訴  人  臺灣台中地方法院檢察署檢察官
    被      告  甲○○
                乙○○
列被告等因公共危險案件，經檢察官聲請簡易判決處刑 (九十年度偵字第五二三七號
)，本院台中簡易庭認不宜以簡易判決處刑 (九十年度中交簡字第四八八號)，改依通
常程序審理，判決如左：
    主  文
甲○○、乙○○均無罪。
    理  由
一、聲請意旨如附件聲請簡易判決處刑書所載。
二、按犯罪事實應依證據認定之，無證據不得推定其犯罪事實；又不能證明被告犯罪
    或其行為不罰者，應諭知無罪之判決，刑事訴訟法第一百五十四條第三百零一
    條第一項分別定有明文。
三、訊據被告甲○○、乙○○對於酒後駕車且肇事之事實固均不爭執，並有道路交通
    事故調查報告表、照片、酒精測定值測試紙影本在卷可資佐證。惟被告二人均堅
    決否認有何公共危險之犯行，均辯稱：並未酒醉駕車等語。經查：按體內酒精含
    量由開始飲酒時的０％，依飲酒量漸漸累積增加，在完成飲酒時體內酒精含量達
    到最高，隨後依代謝率逐漸代謝，至於體內酒精含量倒推計算代謝率，依交通部
    運輸研究所於七十七年八月間針對國人進行實驗研究指出為每小時每公升０．０
    六二八毫克 (引自陳高村著吐氣中酒精含量倒推計算過程一文)。依被告二人所
    供，於肇事之九十年三月十四日晚間十一時五分許前，被告二人均已駕車行駛約
    二十分鐘，而警員係於同日晚間十一時三十九分、十一時四十二分對被告甲○○
    、乙○○分別進行測試，酒精濃度測定值各為每公升０˙四一毫克、０．三一毫
    克，則被告甲○○、乙○○自駕車至酒測之時間各相距達五十四分鐘、五十七分
    鐘，依前揭國人體內酒精含量之代謝率計算，被告甲○○、乙○○於駕車之始體
    內所含酒精濃度應分別僅達每公升０˙四七毫克、０．三七毫克 (被告甲○○部
    分計算試為：0.41mg/l+0.0628mg/lx0.9hr= 0.47mg/l；被告乙○○部分計算試
    為：0.31mg/l+0.0628mg/lx0.95hr= 0.37mg/l)，被告二人駕車當時之酒精濃度
    呼氣顯均未達法務部函示之每公升０．五五毫克以上不能安全駕駛動力交通工具
    標準。其次，卷附測試觀察紀錄表關於被告二人查獲前後觀察結果，均僅記載「
    駕駛過程，因飲酒過量肇事，顯非於正常駕駛下」，其餘欄位均空白，如僅以被
    告二人飲酒過量並肇事，即率認其等有酒醉駕車之行為，亦嫌遽斷。再者，證人
    即車禍後半小時內在台中市警察局第四分局何安出所與被告二人接觸之警員丙○
    ○於本院九十年五月二十五日審理時證稱：「 (問：被告二人在派出所的精神狀
    況如何？)精神狀況很正常，講話也很正常，走路不會搖搖晃晃，沒有酒醉的樣
    子」等語，則參諸被告二人於肇事後警方調查時，意識清醒，走路無搖晃等酒醉
    現象之情況證據以觀，益足見被告二人雖有飲酒，然均尚未達不能安全駕駛動力
    交通工具之程度甚明。被告二人所辯，應可採信。本件被告二人酒後駕車之行為
    ，核與刑法第一百八十五條之三服用酒類，不能安全駕駛動力交通工具而駕駛罪
    嫌之構成要件不該當，自難繩以該公共危險罪責。此外，復查無其他積極證據足
  資證明被告二人有何公訴人所指之公共危險犯行，自均應依法為無罪判決之諭知
    。據上論斷，應依刑事訴訟法第四百五十二條、第三百零一條第一項，判決如主
    文。
中      華      民      國      九十      年      六      月    八      日
                                   台灣台中地方法院交通法庭
                                       法  官  劉長宜
右正本證明與原本無異
如不服本判決應於送達後十日內向本院提出上訴狀
                                       書記官
中      華      民      國      九十      年      六      月    十二    日


司法院資訊處製作；財團法人民間司法改革基金會備份。
